臺灣高等法院刑事裁定　　　　　　　　　　　　　　九十三年度聲再字第三九五號
　　再審聲請人
　　即受判決人　甲○○
　　選任辯護人　李尚澤律師
右列聲請人因聲請再審案件，對於本院九十二年度上訴字第八七八號，中華民國九十
二年十月二十八日第二審確定判決（八十九年度訴字第一四五號，起訴案號：檢察署
八十八年度偵字第五二八六號），聲請再審，本院裁定如左：
    主  文
再審之聲請駁回。
    理  由
一、聲請意旨以：有罪之判決確定後，發現確實之新證據，足認受有罪判決之人應為
    無罪、免訴、免刑或輕於原判決所認罪名之判決者，為受判決人之利益，依刑事
    訴訟法第四百二十條第一項第六款之規定，得聲請再審。聲請人因違反著作權法
　　案件，經台灣高等法院以九十二年度上訴字第八七八號判處有期徒刑一年六月確
　  定。該確定判決認定聲請人犯罪，係根據倚天資訊股份有限公司（下稱倚天公司
    ）所提出之定型化承攬合約書、定型化切結書、員工守則備忘錄，及證人即倚天
    公司總經理駱文仁之證述，認倚天公司於客戶下單定作光碟時，除須提出切結書
    切結絕無侵害他人智慧財產權或其他違法情事外，並應提出權利證明，如係經合
    法授權者，應提出授權書或授權合約，而同案被告陳榮宗所承攬之本案光碟訂單
    ，均久缺權利證明，並未提出任何經合法授權之授權書或授權合約。被告甲○○
    對於客戶下單定作光碟時，除須提出切結書切結外，尚應提出權利證明乙節，係
    屬知情，且係在其工作之審核範圍，參諸同案被告陳榮宗在調查局之初供及地方
    法院審理時坦認，尚且因為本案光碟之委製而交付十萬元新台幣予被告甲○○個
    人。因認被告涉有期同侵害著作權之犯行。（請參閱再證一原判決第十七頁第五
    行以後、第十八頁第五行至第十六行、第二十頁第二、三、四行所載）。惟查：
    (1)倚天公司所提出之定型化承攬合約書、切結書、工作守則內固載有要求客戶提
　　出權利證明書或授權書之字樣，但此僅係一形式記載，倚天公司從未按此要求，
  　只須客戶出具切結書即可接單製作，證人駱文仁在偵查及地方法院審理中係恐倚
    天公司擔負法律責任才附和證述須要求提出權利證明書或授權書。前開倚天公司
    從未曾要求公司員工須向客戶索取權利證明之事實，業據倚天公司於九十三年一
    月十五日之損害賠償事件之民事聲明上訴狀中自承甚詳（再證二），在該上訴狀
　　中倚天公司除自認以切結書替代外，並陳述目前國內唱片業者（包括被害人華納
 　 國際音樂股份有限公司等）在直接授權他人重製相關之音樂者作時，都不曾提供
    由著作權利人所出具之權利證明書等文件予被授權人參酌（請參見該狀理由二、
    三）。(2)同案被告陳榮宗在九十三年一月十五日所具損害賠償事件之上訴理由狀
    中亦陳述員工守則是本件案發後才簽，其接單係按公司規定進行，並無追討授權
    書之事，只須切結書即可，且係因調查人員誘稱甲○○供述係其所作與公司無關
    ，一氣之下，才偽稱本案中所賺二十萬元分十萬元給甲○○（再證三）。(3)被告
    確係依公司規定接單（審核切結書），根本無侵害著作權之認識，雖然台灣高等
    法院民事判決認定被告負有過失責任應賠償被害人，但其所認定被告無故意乙節
    ，確與事實相符（再證四）。綜上所述，依據倚天公司及共同被告陳榮宗上訴理
    由狀所載及台灣高等法院九十三年度智上字第五號民事判決書所認定之事實，足
    認聲請人應受無罪之判決云云。
二、刑事訴訟法第四百二十條第一項第六款所謂發現確實之新證據，係指該證據於判
    決確定之前已經存在，為法院及當事人所不知，而於判決確定後始經發現者而言
    ；且其固非以絕對不須經過調查程序為條件，但從證據之本身形式上觀察，必須
    可認為確實足以動搖原確定判決者，始足當之（八十八年台抗字第二五七號參照
    ）；又判決以後成立之文書，其內容係根據另一證據作成，而該另一證據係成立
    於事實審法院判決之前者，應認為有新證據之存在」云者，係指例如「出生證明
    」雖製作於事實審法院判決之後，但其係根據判決前早已存在之「醫院病歷表」
    所作成，以及金融機關之「存款證明」雖製作於事實審法院判決之後，但其係根
    據判決前已存在之「存款帳簿」所作成等等而言，至若人證，並非以「人」為證
    據，而係以該人（即證人）之證言為證據資料，故以證人為證據方法，以其陳述
    為證明之用者（即人證）除非其於另一訴訟中已為證言之陳述，否則，不能以其
    事後所製作之見聞事實之文書，謂其係根據該「人證」成立於事實審法院判決之
    前，而認該「文書」為新證據。（七十五年台上字第七一五一號裁判參照）。經
    查：本案係於九十二年十月二十八日判決，聲請人據以聲請之上述二文書證據係
    案外人倚天公司及證人陳榮宗於九十三年一月十五日做成，顯係非於本案事實審
    判決前即已存在，依上開說明，自非屬同法第四百二十條第六款所謂確實之新證
    據，聲請人據以聲請再審，自難認為有再審理由，應予駁回。
三、依刑事訴訟法第四百三十四條第一項，裁定如主文。
中　　　　華　　　　民　　　　國　　九十三　　年　　十一　　月　　三十　日
                              臺灣高等法院刑事第十一庭
                                  審判長法  官  楊  照  男
                                        法  官  王  詠  寰
                                        法  官  江  振  義
右正本證明與原本無異
如不服本裁定，應於收受送達後五日內向本院提出抗告狀。
                                        書記官  劉  文  美
中　　　　華　　　　民　　　　國　　九十三　　年　　十二　　月　　二  　日
